【裁判字號】    95,易,2259
【裁判日期】    950928
【裁判案由】    加重竊盜
【裁判全文】
臺灣臺中地方法院刑事判決              95年度易字第2259號
公  訴  人  臺灣臺中地方法院檢察署檢察官
被      告  丙○○
上列被告因竊盜案件，經檢察官提起公訴（95年度偵字第11985
號），本院合議庭裁定由受命法官獨任進行簡式審判程序，判決
如下：
    主  文
丙○○攜帶兇器踰越門扇竊盜，處有期徒刑柒月。緩刑貳年。扣
案之黑色頭套壹頂，沒收。
    犯罪事實
一、丙○○意圖為自己不法之所有，於民國95年5月15日凌晨1時
    32分許，頭戴其所有之黑色頭套一頂，並攜帶非其所有客觀
    上足以對他人生命、身體構成危險，可作兇器使用之鐵撬1
    支（業已扔棄，未扣案），至乙○○所經營位於臺中市○○
    區○○路3段1號之「吉祥餐廳」旁，先踰越該餐廳廚房之側
    門進入餐廳後，再持前開鐵撬撬開該餐廳內櫃檯抽屜，竊取
    乙○○所有置於抽屜硬幣盒內之現金新臺幣（下同） 7,000
    元，得手後旋將其所有供行竊用之黑色頭套及上開硬幣盒丟
    棄於該餐廳後方水溝旁後離去。嗣乙○○發現遭竊後報警，
    經警調閱監視錄影器畫面後循線查獲丙○○，再由丙○○帶
    同警方至吉祥餐廳後方水溝旁，起獲並扣得其丟棄之黑色頭
    套1頂及硬幣盒1個。
二、案經臺中市警察局第五分局報請臺灣臺中地方法院檢察署檢
    察官偵查起訴。
    理  由
一、本件被告丙○○所犯係死刑、無期徒刑、最輕本刑為三年以
    上有期徒刑以外之罪，其於準備程序中就被訴事實為有罪之
    陳述，經告知簡式審判程序之旨，並聽取公訴人及被告之意
    見後，本院合議庭認為適宜而裁定由受命法官獨任進行簡式
    審判程序，合先敘明。
二、訊據被告對於上開犯罪事實於本院審理時坦承不諱，核與被
    害人乙○○於警詢指訴遭竊情節及證人陳春蘭、鄭又菻分別
    於警訊證述之情節相符，並有監視器翻拍照片1幀、現場照
    片共11幀及被告所繪之鐵撬外觀示意圖1紙在卷可憑，此外
    ，復有上開黑色頭套1頂及硬幣盒1個扣案可佐，足徵被告前
    開自白確與事實相符。從而，本件事證明確，被告犯行洵堪
    認定，應予依法論科。
三、按刑法第321條第1項第2款規定將「門扇」、「牆垣」、「
    其他安全設備」並列，則所謂「門扇」應專指分隔住宅或建
    築物內外之出入口大門而言；而所謂「其他安全設備」，則
    係指門扇、牆垣以外，依社會通常觀念足認為防盜之一切設
    備者，即屬相當（最高法院25年上字第4168號判例意旨參照
    ）。綜觀本件卷內照片顯示，上開廚房側門係屬該餐廳內外
    之出入口，揆諸上揭判例意旨，應屬該款之門扇無誤。次按
    刑法第321條第1項第3 款之攜帶兇器竊盜罪，係以行為人攜
    帶兇器為其加重條件，此所謂兇器，其種類並無限制，凡客
    觀上足對人之生命、身體、安全構成威脅，具有危險性之兇
    器為已足，並不以攜帶之初有行兇之意圖為必要。查被告持
    以行竊之鐵撬係金屬材質，長度約45公分，此有被告親繪之
    鐵撬外觀圖附卷可稽，足認該鐵撬乃客觀上有對人之生命、
    身體具有危險性之兇器無訛。是核被告所為，係犯刑法第32
    1條第1項第2、3款之攜帶兇器踰越門扇竊盜罪。爰審酌被告
    年輕力盛，不思以合法途徑獲取正當利益，為圖謀己私之利
    益，不知尊重他人之財產權，竟竊取他人財物，嚴重干擾被
    害人之經濟生活，對社會秩序影響非輕，惟念其犯罪所得非
    多，犯後坦承犯行，且業將所竊得之金錢如數歸還被害人，
    並書立和解書為證，取得被害人諒解，犯後態度良好等一切
    情狀，量處如主文所示之刑，以示懲儆。末查被告前未曾受
    有期徒刑以上刑之宣告，有臺灣高等法院被告前案紀錄表及
    臺灣臺中地方法院檢察署刑案資料查註紀錄表各一份在卷可
    按，被告坦承犯行，深具悔意，且已與被害人達成和解，業
    如前述，其經此偵審教訓，當知警惕而無再犯之虞，被害人
    亦於和解書中陳明不予追究，請法官開恩等語，被告復供承
    家中有小孩要扶養，現回到彰化秀水那裡的餐廳當師傅，繼
    續工作等情，本院綜核各情，認所宣告之刑，以暫不執行為
    適當，併予宣告緩刑2年，以啟自新（被告行為後，刑法第
    74條業於94年2月2日修正公布，並於95年7月1日施行。但「
    犯罪在刑法新法施行前，新法施行後，緩刑之宣告，應適用
    新法第74條之規定。」最高法院95年5月23日刑事庭第8次會
    議決議第7點可資參照。故本案應適用新法第74之規定，併
    予敘明）。扣案黑色頭套1頂，係被告所有供本件竊盜犯罪
    所用之物，業據被告供承在卷，爰依刑法第38條第1項第2款
    規定，宣告沒收。另扣案之硬幣盒1個，係被害人乙○○所
    有，且非違禁物，爰不予宣告沒收。至被告持以行竊之鐵撬
    1 把，未經扣案，形體不明，被告供稱為其所拾得，業已丟
    棄，帶警察去找，已經找不到等語，又非違禁物，為免執行
    困難，亦不為沒收之諭知，均附此敘明。
據上論斷，應依刑事訴訟法第273條之1第1項、第299條第1項前
段，刑法第2條第1項後段、第321條第1項第2款、第3款、第74條
第1項第1款、第38條第1項第2款，判決如主文。
本案經檢察官甲○○到庭執行職務
中    華    民    國    95    年    9     月    28    日
                  臺灣臺中地方法院刑事第五庭
                      法  官  吳崇道
以上正本證明與原本無異。
如不服本判決，應於判決送達後10日內，向本院提出上訴狀，上
訴於臺灣高等法院臺中分院(須附繕本)。
                      書記官  黃舜民
中    華    民    國    95    年    9     月    28    日
附錄論罪科刑法條
刑法第三百二十一條：
犯竊盜罪而有左列情形之一者，處六月以上、五年以下有期徒刑
：
一  於夜間侵入住宅或有人居住之建築物、船艦或隱匿其內而犯
    之者。
二  毀越門扇、牆垣或其他安全設備而犯之者。
三  攜帶兇器而犯之者。
四  結夥三人以上而犯之者。
五  乘火災、水災或其他災害之際而犯之者。
六  在車站或埠頭而犯之者。
前項之未遂犯罰之。


司法院資訊處製作；財團法人民間司法改革基金會備份。
